臺灣新竹地方法院刑事判決
111年度訴字第418號
公  訴  人  臺灣新竹地方檢察署檢察官
被      告  黃筠翔



選任辯護人  李庚道律師
            洪崇遠律師
            陳志峯律師
上列被告因違反兒童及少年性剝削防制條例等案件，經檢察官提
起公訴（110年度偵字第3601號），本院依簡式審判程序判決如
下：
    主  文
甲○○犯拍攝少年為性交行為之電子訊號罪，處有期徒刑壹年參月
；又犯恐嚇危害安全罪，處有期徒刑參月，如易科罰金，以新臺
幣壹仟元折算壹日。均緩刑參年，緩刑期間付保護管束，並應於
緩刑期間內履行及遵守下列事項：㈠依附件之本院一一一年度附
民字第七○一號和解筆錄內容履行；㈡於本判決確定之日起貳年內
，向執行檢察官指定之政府機關、政府機構、行政法人、社區或
其他符合公益目的之機構或團體，提供陸拾小時之義務勞務；㈢
於本案判決確定之日起貳年內，接受法治教育課程肆場次。扣案
如附表編號1、2所示之物、未扣案如附表編號3所示之電子訊號
，均沒收之。
    事  實
一、本件犯罪事實：
　　甲○○與代號BF000-Z000000000女子（民國91年9月生，真實姓
    名年籍資料詳卷，下稱A女）於108年8月2日起至109年8月間
    某日、109年9月間某日起至110年2月4日止為男女朋友關係
    。詎甲○○竟分別為下列行為：
  ㈠其於108年間A女未滿18歲前某時許，在其位於新竹市○區○○路0
    00巷00弄0號住處之2樓房間內，在不違反A女意願之情況下與
    A女為性交行為時，基於拍攝少年為性交行為之電子訊號之
    犯意，持有攝影功能之手機拍攝其與A女之性交影片後儲存
    於其電腦中，而以此方式拍攝少年為性交行為之電子訊號，
    供己觀覽。
　㈡於110年2月23日某時許，因不滿其與A女分手欲提出復合之要
    求，而基於恐嚇危害安全之犯意，在不詳地點，使用社群軟
    體Instagram發布A女遮蔽私密部位裸照之限時動態，並標註A
    女之Instagram帳號，並張貼「要難看都來難看沒有關係」
    等文字，並以通訊軟體LINE傳送其與A女性交之影片予A女，向
    其恫稱：「不然妳的影片 照片 我全放在限時上」等語予A
    女，致A女心生畏怖，而致生危害於A女之名譽安全。嗣警方
    於110年2月28日7時8分許，在甲○○上址住處，持本院核發之
    搜索扣得如附表編號1至2所示之物，始悉上情。
二、案經A女訴由新竹市警察局第二分局報告臺灣新竹地方檢察署
    檢察官偵查起訴。
    理  由
壹、程序事項：
一、按宣傳品、出版品、廣播、電視、網際網路或其他媒體不得
    報導或記載有被害人之姓名或其他足以識別身分之資訊。行
    政及司法機關所製作必須公開之文書，不得揭露足以識別前
    項被害人身分之資訊。兒童及少年性剝削防制條例第14條第
    1 項、第2 項前段分別定有明文。次按，兒童及少年福利與
    權益保障法第69條第1 項第4 款、第2 項亦規定，司法機關
    所製作必須公開之文書，除有其他法律特別規定之情形外，
    不得揭露足以識別刑事案件、少年保護事件之當事人或被害
    人之兒童及少年身分之資訊。查本件被告甲○○所犯之罪，屬
    上開規定之罪，且告訴人A女（以下簡稱為A女）於犯罪事實
    一、㈠案發時為未滿18歲之少年，因本院所製作之本案判決
    係屬必須公示之文書，為避免A女之身分遭揭露，依上開規
    定，對於A女之姓名、年籍資料等足資識別A女身分之資訊，
    僅記載為代號或予以隱匿，核先敘明。
二、本件被告所犯之罪，非死刑、無期徒刑、最輕本刑為3 年以
    上有期徒刑之罪，或高等法院管轄第一審之案件，被告於本
    院準備程序進行中，就被訴事實為有罪之陳述，經本院認合
    於刑事訴訟法第273條之1第1項之規定，裁定進行簡式審判
    程序，合先敘明。又按簡式審判程序之證據調查，不受第15
    9條第1項之限制，刑事訴訟法第273條之2定有明文，是於行
    簡式審判程序之案件，被告以外之人於審判外之陳述，除有
    其他不得作為證據之法定事由外，應認具有證據能力。　　
貳、實體事項：　　
一、認定犯罪事實所憑之證據及理由：
    前揭犯罪事實，業據被告於本院準備程序及簡式審判程序時
    均坦承不諱（本院卷第41頁、第95頁、第105頁），核與證
    人A女於警詢、偵查之證述情節大致相符（3601號偵卷第28
    頁至第29頁、卷附存放袋內），並有本院110年度聲搜字第6
    8號搜索票、新竹市警察局第二分局扣押筆錄、扣押物品目
    錄表、A女之彩繪指甲照片截圖及臺灣新竹地方檢察署勘驗筆
    錄各1份、搜索現場照片、扣案電磁紀錄翻拍畫面、社群軟
    體Instagram截圖、通訊軟體LINE對話紀錄截圖數張（3601
    號偵卷第5頁、第19頁、第20頁、第52頁至第54頁、卷附存
    放袋內）在卷可查，復有附表編號1、2所示之物扣案可佐，
    足認被告上開任意性之自白與事實相符，堪以採信。綜上，
    本案事證明確，被告犯行洵堪認定，應依法論科。
二、論罪科刑：
　㈠按電子訊號可分為數位訊號及類比訊號，如行為人以行動電
    話或電子數位機器對他人所拍攝之裸照、性交影片等，係利
    用影像感應功能，將物體所反射的光轉換為數位訊號，壓縮
    後儲存於內建的記憶體或是記憶卡上，再透過電子視覺化顯
    示器，讓電子訊號可以被視覺化在顯示器上輸出，在無證據
    證明該等數位訊號業已經過沖洗或壓製之過程而成為實體之
    物品（如錄影帶、光碟、相紙等），該行為人所拍攝或製造
    者，應僅屬於「電子訊號」。經查，被告自承其以手機拍攝
    其與A女之性交影片，並儲存在手機及電腦內等情（本院卷
    第96頁），堪認被告就此部分所拍攝者，應僅為電子訊號。
　㈡核被告犯罪事實一、㈠部分所為，係犯兒童及少年性剝削防制
    條例第36條第1項之拍攝少年為性交行為之電子訊號罪；犯
    罪事實一、㈡部分所為，係犯刑法第305條之恐嚇危害安全罪
    。
　㈢被告就犯罪事實一、㈡部分所犯恐嚇危害安全罪部分，係基於
    恐嚇危害安全之單一決意，於密接時間，接續向A女傳送犯
    罪事實一、㈡所載之文字訊息，各行為之獨立性極為薄弱，
    並侵害同一法益，依一般社會觀念難以強行區隔，是其所犯
    恐嚇危害安全犯行，應視為一行為而論以接續犯之包括一罪
    。　　　　
　㈣被告犯罪事實一、㈠部分犯行，雖係對未滿18歲之少年故意犯
    罪，然兒童及少年性剝削防制條例第36條第2項規定，已將
    「少年」列為犯罪構成要件，係以被害人年齡所設特別規定
    ，依兒童及少年福利與權益保障法第112條第1項但書規定，
    自無再依同條項前段規定加重處罰之餘地，附此敘明　
　㈤爰審酌被告明知A女於犯罪事實一、㈠時為未滿18歲之少年，
    正值身心發展階段，判斷力及自我保護能力未臻成熟，竟為
    刺激、滿足一己私慾，拍攝其與A女之性交影像，情節非輕
    ，對於A女身心發展具有不良影響，性觀念偏差，應予非難
    ；甚與A女分手後再對A女為犯罪事實一、㈡所載之恫嚇行為
    ，所害非微；惟念被告犯後終能坦承犯行，且被告業已和A
    女及其法定代理人達成和解，並已支付部分款項等情，有本
    院111年度附民字第701號和解筆錄、本院公務電話紀錄表各
    1份（本院卷第89頁至第90頁、第109頁），兼衡被告高中畢
    業之智識程度，現在家中幫忙，家庭經濟狀況小康，未婚無
    子女，目前與父母同住等一切情形（本院卷第107頁），分
    別量處如主文所示之刑，並就被告涉犯恐嚇危害安全罪部分
    ，諭知得易科罰金部分之折算標準。
  ㈥末查，被告未曾因故意犯罪受有期徒刑以上刑之宣告，有臺
    灣高等法院被告前案紀錄表在卷可稽（本院卷第15頁），其
    因一時失慮致為本件犯行，且犯後已與A女及其法定代理人
    達成和解及給付部分款項等情，已如前述，信歷此次偵審程
    序，其已知所警惕而無再犯之虞，故本院認上開所宣告之刑
    以暫不執行為適當，爰依刑法第74條第1 項第1 款規定，宣
    告緩刑3年；然為使被告恪遵與A女及其法定代理人所達成之
    和解條件，爰依刑法第74條第2項第3款之規定，諭知被告應
    對與A女及其法定代理人如期履行如附件所載之和解內容；
    復為使被告深切反省並預防再犯，且令其能從中深切記取教
    訓，暨督促時時警惕，本院認亦應課予一定條件之緩刑負擔
    ，爰依刑法第74條第2項第5款之規定，諭知被告應於本判決
    確定之日起2年內，向執行檢察官指定之政府機關、政府機
    構、行政法人、社區或其他符合公益目的之機構或團體，提
    供60小時之義務勞務；此外，本院亦斟酌本案犯罪情節，認
    被告係未能正視少年之獨立人格，且對他人性自主意思之觀
    念、心態有所偏差而為本案犯行，為期被告能尊重他人身體
    及性意識之自主權，避免再犯，以達前述宣告緩刑之目的及
    效果，併依刑法第74條第2項第8款之規定，諭知被告亦應於
    本判決確定後2年內接受法治教育課程4場次；並依刑法第93
    條第1項第2款、兒童及少年福利與權益保障法第112條之1第
    1項規定，為被告於緩刑期間付保護管束之諭知。倘被告未
    依和解條件履行，而違反本判決所諭知之負擔情節重大，足
    認原宣告之緩刑難收其預期效果，而有執行刑罰之必要者，
    依刑法第75條之1 第1 項第4 款規定，得撤銷其緩刑之宣告
    。　　
  ㈦至兒童及少年福利與權益保障法第112條之1第1項、第2項規
    定「成年人故意對兒童及少年犯兒童及少年性剝削防制條例
    、刑法妨害性自主罪章、殺人罪章及傷害罪章之罪而受緩刑
    宣告者，在緩刑期內應付保護管束。法院為前項宣告時，得
    委託專業人員、團體、機構評估，除顯無必要者外，應命被
    告於付保護管束期間內，遵守下列一款或數款事項：一、禁
    止對兒童及少年實施特定不法侵害之行為。二、完成加害人
    處遇計畫。三、其他保護被害人之事項」，乃為維護兒童及
    少年權益，防止行為人再犯，制定緩刑宣告應負擔之相關配
    套措施，惟查，被告故意對A女犯兒童及少年性剝削防制條
    例之罪，依上開條文之規定，應於緩刑期間付保護管束。又
    本院已宣告被告應於判決確定之日起2年內接受4場次之法治
    教育課程，是本案並無再依兒童及少年福利與權益保障法第
    112條之1第2項規定命被告於付保護管束期間內再另行遵守
    特定事項之必要，併予敘明。　　　
三、沒收：
  ㈠按兒童及少年性剝削防制條例第36條第1 項至第4 項之物品
    ，不問屬於犯罪行為人與否，沒收之，兒童及少年性剝削防
    制條例第36條第6 項定有明文。經查，扣案如附表編號1、2
    所示之手機1支、電腦主機1台，為被告所有並自承為其拍攝
    、儲存其與A女性交影片電子訊號所用之物等語（本院卷第1
    04頁），是扣案如附表編號1、2所示之手機1支、電腦主機1
    台，自均應依同條例第36條第6 項，宣告沒收。　　
　㈡次查，如附表編號3所示被告拍攝之其與A女性交影片電子訊
    號，雖未扣案，惟被告自承有將其與A女性交影片以通訊軟
    體傳送予A女等語（3601號偵卷第14頁），是上開電子訊號
    既然留存於通訊軟體雲端，且尚無證據證明業已滅失，則附
    表編號3所示之影片電子訊號，自應依兒童及少年性剝削防
    制條例第36條第6項規定，不問屬於行為人與否，均宣告沒
    收。
據上論斷，應依刑事訴訟法第273條之1第1項、第299條第1項前
段，判決如主文。
本案經檢察官沈郁智提起公訴，檢察官劉正祥到庭執行職務。
中　　華　　民　　國　　111 　年　　9 　　月　　14　　日
                  刑事第八庭  法　官    崔恩寧
以上正本證明與原本無異。
如不服本判決應於收受本判決後20日內向本院提出上訴書狀，上
訴書狀應敘述具體理由。上訴書狀未敘述上訴理由者，應於上訴
期間屆滿後20日內補提理由書狀於本院(均須按他造當事人之人
數附繕本 )「切勿逕送上級法院」。 
中　　華　　民　　國　　111 　年　　9 　　月　　14　　日
                              書記官    莊琬婷 

附錄本案論罪科刑法條全文：
刑法第305條
以加害生命、身體、自由、名譽、財產之事恐嚇他人，致生危害
於安全者，處2年以下有期徒刑、拘役或9千元以下罰金。

兒童及少年性剝削防制條例第36條
拍攝、製造兒童或少年為性交或猥褻行為之圖畫、照片、影片、
影帶、光碟、電子訊號或其他物品，處1年以上7年以下有期徒刑
，得併科新臺幣1百萬元以下罰金。
招募、引誘、容留、媒介、協助或以他法，使兒童或少年被拍攝
、製造性交或猥褻行為之圖畫、照片、影片、影帶、光碟、電子
訊號或其他物品，處3年以上7年以下有期徒刑，得併科新臺幣3
百萬元以下罰金。
以強暴、脅迫、藥劑、詐術、催眠術或其他違反本人意願之方法
，使兒童或少年被拍攝、製造性交或猥褻行為之圖畫、照片、影
片、影帶、光碟、電子訊號或其他物品者，處7年以上有期徒刑
，得併科新臺幣5百萬元以下罰金。
意圖營利犯前三項之罪者，依各該條項之規定，加重其刑至二分
之一。
前四項之未遂犯罰之。
第1項至第4項之物品，不問屬於犯罪行為人與否，沒收之。　

附表：
編號 物品名稱及數量 證據出處 1 手機1支（含門號SIM卡1張；IMEI碼：4UY19CT051448號） 扣押物品清單（本院111年度院保字第384號，本院卷第27頁） 2 電腦主機1台  3 甲○○與A女之性交影片電子訊號 電子訊號截圖2張（3601號偵卷第54頁） 

【附件：本院111年度附民字第701號和解筆錄】　　
和解成立內容：　　　　　
  一、被告願給付原告新臺幣（下同）貳拾伍萬元，其中拾伍萬
      元於民國111 年8 月31日前給付，其餘拾萬元，自111 年
      9 月起，按月於每月30日前給付貳萬元，並匯入原告指定
      之金融帳戶（銀行名：永豐銀行、戶名：黃英峰、帳號：
      000-000-0000000-0 ）。如有一期未履行，視為全部到期
      。
  二、被告並當庭簽立悔過書交原告訴訟代理人。
  三、原告其餘請求拋棄。
  四、訴訟費用各自負擔。